【裁判字號】    98,審易,641
【裁判日期】    981130
【裁判案由】    竊盜等
【裁判全文】
臺灣新竹地方法院刑事宣示判決筆錄     98年度審易字第641號
公  訴  人  臺灣新竹地方法院檢察署檢察官
被      告  乙○○
指定辯護人  本院公設辯護人甲○○
上列被告因竊盜等案件，檢察官提起公訴（98年度偵字第4991號
、98年度毒偵字第1370號、98年度毒偵字第1618號）後，聲請改
依協商程式而為判決，本院於中華民國98年11月30日下午4 時，
在本院刑事第七法庭宣示判決，出席職員如下：
                審判長法  官  劉兆菊
                      書記官  林兆嘉
                      通  譯  邱立杰
法官起立朗讀判決主文、犯罪事實要旨、處罰條文，及告以上訴
限制、期間並提出上訴狀之法院，且諭知記載其內容：
一、主  文：
    乙○○共同犯攜帶兇器竊盜罪，累犯，處有期徒刑柒月。扣
    案之六角扳手、定點及套頭各壹支均沒收之。又施用第二級
    毒品，累犯，處有期徒刑月。又施用第二級毒品，累犯，
    處有期徒刑月；扣案之削尖吸管貳支，均沒收之。應執行
    有期徒刑拾壹月；扣案之六角扳手、定點及套頭各壹支、削
    尖吸管貳支，均沒收之。
二、犯罪事實要旨：
（一）乙○○前於民國84年間，因違反麻醉藥品管理條例案件
      ，經臺灣高等法院以84年度上易字第2280號判決判處有期
      徒刑7 月確定；又於84年間，因違反麻醉藥品管理條例
      案件，經本院以84年度易字第2771號判決判處有期徒刑1
      年確定；復於85年間，因違反藥事法案件，經本院以84
      年度訴字第1174號判決判處有期徒刑8 月確定，上開、
      案件，經本院以85年度聲字第987 號裁定定應執行有期
      徒刑1年6月確定，並與所示之有期徒刑7 月接續執行，
      於86年4 月16日縮短刑期假釋出監，嗣因撤銷遭假釋，尚
      餘殘刑有期徒刑7 月又29日(甲)；另於86年間，因違反麻
      醉藥品管理條例案件，經本院以86年度易字第1633號判決
      判處有期徒刑8 月確定；復於86年間，因違反麻醉藥品
      管理條例案件，經臺灣高等法院以87年度上訴字第1290號
      判決判處有期徒刑5年4月確定，上開、案件，經本院
      以88年度聲字第433號裁定定應執行有期徒刑5年10月確定
      (乙)；又於87年間，因違反麻醉藥品管制條例案件，經本
      院以87年度訴字第139 號判決判處有期徒刑10月確定，並
      與前揭(甲)、(乙)接續執行，於91年8 月23日縮短刑期假釋出
      監，嗣遭撤銷假釋尚餘殘刑有期徒刑2 年4 月又13日；
      復於93年間，因收受贓物案件，經本院以93年度竹北簡字
      第223 號判決判處有期徒刑2 月確定；復於92年至93年
      間，因連續加重竊盜案件，經本院以93年度易字第505 號
      判決判處有期徒刑1 年8 月確定；前揭所示之有期徒刑
      經本院以96年度聲減字第2148號裁定減為有期徒刑4 月，
      並與所示之有期徒刑5 年4 月定應執行有期徒刑5 年6
      月確定；前揭所示之有期徒刑經上開同一裁定減為有期
      徒刑5 月確定；前揭所示之有期徒刑經上開同一裁定減
      為有期徒刑1 月，並與所示之有期徒刑1 年8 月定應執
      行有期徒刑1 年8 月確定，並與上開殘刑經接續執行，甫
      於97年12月27日縮刑期滿執行完畢。
（二）乙○○前於93年間，因初犯施用毒品案件，經本院以93年
      度毒聲字第193 號裁定送勒戒處所觀察、勒戒，因認有繼
      續施用毒品之傾向，再經本院以93年度毒聲字第306 號裁
      定令入戒治處所施以強制戒治，因執行滿6 月後，執行成
      效經評定合格，認無繼續強制戒治之必要，嗣於94年6 月
      9 日執行完畢釋放出所，並經臺灣新竹地方法院檢察署檢
      察官以94年度戒毒偵字第22號為不起訴處分確定。
（三）詎乙○○仍不知悔悟，分別於下列時間、地點，前後為下
      列犯行：
  １、於98年5 月22日下午1 時許，夥同李英峰（目前由臺灣新
      竹地方法院檢察署通緝中），共同基於意圖為自己不法所
      有之竊盜犯意聯絡及行為分擔，在桃園縣楊梅鎮○○路
      301 號前，攜帶乙○○所有客觀上足以傷害人之生命、身
      體，可供為兇器使用之六角扳手、定點及套頭各1 支，由
      乙○○擔任把風工作，李英峰手持六角扳手竊取丙○○所
      有車牌號碼3835-GU 號自用小客車1 輛，得手後乙○○、
      李英峰二人將原車牌卸下，改懸掛李英峰原持有之「
      6298-HK 」號車牌，供作代步使用。嗣為警循線查獲，於
      98年5 月30日扣得乙○○所有之六角扳手、定點及套頭各
      1 支，始悉上開竊盜情形。
  ２、詎乙○○仍不知戒斷毒癮，於上開強制戒治執行完畢釋放
      後5 年內，復基於施用第二級甲基安非他命毒品之犯意，
      於98年8 月6 日晚間7 時許，在桃園縣中壢市某路旁車上
      ，將第二級毒品甲基安非他命放入玻璃球吸食器（未扣案
      ）內，以燒烤吸取煙霧之方式，非法施用第二級毒品甲基
      安非他命1 次。嗣為警於98年8 月8 日下午6 時許，在新
      竹縣湖口鄉東興村39號查獲，並經得其同意採尿後，檢驗
      結果呈安非他命、甲基安非他命陽性反應，始知上情。
  ３、乙○○另基於施用第二級毒品甲基安非他命之犯意，於98
      年8 月11日晚間某時，在新竹縣湖口鄉東興村12鄰39號之
      居處，將第二級毒品甲基安非他命放入玻璃球吸食器（未
      扣案）內，以燒烤吸取煙霧之方式，非法施用第二級毒品
      甲基安非他命1 次。嗣為警於98年8 月12日下午4 時許，
      在上址查獲並當場扣得其所有削尖吸管2 支，並經得其同
      意採尿後，檢驗結果呈安非他命、甲基安非他命陽性反應
      ，始知上情。
（四）案經新竹縣政府警察局移送及新竹縣政府警察局竹北分局
      報請臺灣新竹地方法院檢察署檢察官偵查起訴後，經檢察
      官聲請認罪協商判決，由本院改依協商程序而為判決。
三、處罰條文：
    毒品危害防制條例第10條第2 項，刑法第11條前段、第28條
    、第321 條第1 項第3 款、第47條第1 項、第51條第5 款、
    第38條第1 項第2 款，刑法施行法第1 條之1 第1 項、第2
    項前段。
四、沒收之諭知：
    扣案之六角扳手、定點及套頭各1 支（扣押物品清單見臺灣
    新竹地方法院檢察署98年度偵字第4991號偵查卷第43頁），
    為被告乙○○所有且供本件竊盜犯行所用之物，業據被告乙
    ○○供承在卷，均應依刑法第38條第1 項第2 款之規定，宣
    告沒收之。又扣案之削尖吸管2 支，亦均係被告乙○○所有
    且供被告乙○○上開第2 次施用第二級毒品所用之物，同據
    被告乙○○供承在卷（見本院卷第29頁），但非「專供」施
    用第二級毒品之器具，故非依毒品危害防制條例第18條第1
    項前段沒收銷毀之，亦非同條例第19條第1 項之罪，均爰依
    刑法第38條第1 項第2 款之規定，宣告沒收之（至起訴書就
    此部分聲請依毒品危害防制條例第18條第1 項前段之規定予
    以沒收銷燬，顯有誤會，附此敘明）。
五、協商判決除有刑事訴訟法第455 條之4 第1 項第1 款之於本
    訊問程式終結前，被告撤銷協商合意或檢察官撤回協商聲請
    者；第2 款之被告協商之意思非出於自由意志者；第4 款之
    被告所犯之罪非第455 條之2 第1 項所定得以協商判決者；
    第6款之被告有其他較重之裁判上一罪之犯罪事實者；第7款
    之法院認應諭知免刑或免訴、不受理者等情形之一，及違反
    同條第2 項之法院應於協商合意範圍內為判決；法院為協商
    判決所科之刑，以宣告緩刑或2 年以下有期徒刑、拘役或罰
    金為限之規定外，檢察官與被告均不得上訴。
六、如有前項得上訴之情形，得自收受宣示判決筆錄送達之日起
    10日 內，向本院提出上訴書狀，上訴於第二審法院。
本案經檢察官洪期榮到庭執行職務。
中    華    民    國    98    年    11    月    30    日
                  刑事第九庭  書  記  官  林兆嘉
                              審判長法官  劉兆菊
以上筆錄正本係照原本作成。
中    華    民    國    98    年    11    月    30    日
                              書  記  官  林兆嘉
附錄本案論罪科刑實體法條全文：
中華民國刑法第321條
（加重竊盜罪）
犯竊盜罪而有左列情形之一者，處6月以上、5年以下有期徒刑：
一  於夜間侵入住宅或有人居住之建築物、船艦或隱匿其內而犯
之者。
二  毀越門扇、牆垣或其他安全設備而犯之者。
三  攜帶兇器而犯之者。
四  結夥三人以上而犯之者。
五  乘火災、水災或其他災害之際而犯之者。
六  在車站或埠頭而犯之者。
前項之未遂犯罰之。
毒品危害防制條例第10條
施用第一級毒品者，處6月以上5年以下有期徒刑。
施用第二級毒品者，處3年以下有期徒刑。


司法院資訊處製作；財團法人民間司法改革基金會備份。
